【裁判字號】    97,聲再,235
【裁判日期】    970806
【裁判案由】    重傷害
【裁判全文】
臺灣高等法院刑事裁定                 97年度聲再字第235號
再審聲請人  甲○○
即受判決人
上列再審聲請人因傷害案件，對於本院97年度上訴字第693 號，
中華民國97年6 月17日第二審確定判決（第一審判決案號：臺灣
士林地方法院96年度易字第843 號，起訴案號：臺灣士林地方法
院檢察署96年度偵字第1645號），聲請再審，本院裁定如下：
    主  文
再審之聲請駁回。
    理  由
一、本件聲請再審意旨略以：本案於事實審法院審理時，突然發
    現宋永紳之急診病歷與診斷證明書，二者醫生職章「柯紹華
    」中「紹」字不同，已於原審聲請調查證據，詎原確定判決
    僅於第7頁第1至14行簡略帶過，未針對疑點解釋。且本件實
    情係宋永紳突然折返先攻擊聲請人甲○○，造成腦震盪、
    右眼挫傷併次發性青光眼及上眼瞼撕裂傷、鼻挫傷等傷，經
    聲請人之妻董愛珍報警處理後，直接將聲請人送醫，放走宋
    永紳。未料，數日後，宋永紳方提出診斷證明書控告聲請人
    、董愛珍，以宋永紳就醫1次，而聲請人傷勢嚴重等情判斷
    ，聲請人根本無能力出手毆打宋永紳，且宋永紳對被毆打之
    說詞、細節交代不清，語多矛盾。綜上，原確定判決就有利
    於聲請人之事證未予斟酌，自有就足生影響於判決之重要證
    據漏未斟酌之再審事由，為此依刑事訴訟法第421條規定，
    聲請再審云云。
二、按不得上訴於第三審法院之案件，其經第二審確定之有罪判
    決，如就足生影響於判決之重要證據漏未審酌者，得為受判
    決人之利益聲請再審，刑事訴訟法第421 條定有明文。惟所
    謂「足生影響於判決之重要證據漏未審酌」，係指該證據業
    經法院予以調查，或經聲請調查而未予調查，致於該確定判
    決中漏未加以審酌，且該證據如經審酌，顯然足生影響該判
    決之結果，而為被告有利之判決而言。如當事人所提出之證
    據，不足以影響判決結果，或第二審法院依調查結果，本於
    論理法則、經驗法則，取捨證據後認定事實者，即難據以開
    始再審之程序。又所謂重要證據，必須該證據已足認定受判
    決人應受無罪、免訴、免刑或輕於原判決所認定之罪名方可
    ，如不足以推翻原判決所認定罪刑之證據，即非足生影響於
    原判決之重要證據。
三、本件因聲請人抬頭觀看房屋之際，不慎碰撞宋永紳身體，引
    起宋永紳不滿，雙方進而發生口角，宋永紳遂基於傷害犯意
    ，先徒手毆打聲請人右眼及後腦，致聲請人受有右眼挫傷併
    次發性青光眼及上眼瞼撕裂傷、鼻挫傷及腦震盪等傷害，聲
    請人亦基於傷害犯意，與宋永紳相互拉扯，繼而將宋永紳壓
    制在地，致宋永紳受有顏面部挫傷、前胸及後上背挫瘀傷擦
    傷、右腰部挫瘀傷擦傷及四肢多處挫瘀傷、擦傷等傷害，業
    於原確定判決理由二、四詳述明確，並對聲請人所提爭點，
    綜合聲請人、董愛珍、宋永紳所陳，認定聲請人在董愛珍已
    攔阻宋永紳毆擊而除去現在不法侵害時，繼續採取推擠壓制
    宋永紳行為，非屬正當防衛，且就急診病歷與診斷證明書內
    職章不同、受傷部位有異及書寫內容英文拼法錯誤等瑕疵，
    亦已一一指駁在卷。聲請人聲請再審，未提出任何於本案事
    實審法院判決前即已存在，為法院及其所不知，不及調查審
    酌，至其後始行發現之新證據。所執聲請理由，無非係爭執
    宋永紳指訴、診斷證明書之證明力。本件原審法院就調查證
    據之結果，依經驗法則及論理法則而為斟酌取捨，併說明其
    取捨判斷而得心證之理由，並無未予斟酌之情事。聲請人所
    指事項及所述理由，僅執陳詞否認有前開之犯行，就犯罪事
    實之有無再事爭執，或對原判決斟酌取捨之卷內證據之證明
    力加以質疑，即與刑事訴訟法第421條足生影響於判決之重
    要證據漏未審酌之再審要件不合，自難認為有再審之理由。
    是其聲請再審為無理由，應予駁回。
五、據上論斷，應依刑事訴訟法第434條第1項，裁定如主文。
中    華    民    國    97    年    8     月    6     日
                  刑事第二庭審判長法  官  呂丹玉
                                  法  官  林恆吉
                                  法  官  李麗玲
以上正本證明與原本無異。
不得抗告。
                                  書記官  廖婷璇
中    華    民    國    97    年    8     月    6     日


司法院資訊處製作；財團法人民間司法改革基金會備份。
